【裁判字號】    98,交聲,775
【裁判日期】    980724
【裁判案由】    違反道路交通管理處罰條例聲明異議
【裁判全文】
臺灣士林地方法院交通事件裁定         98年度交聲字第775號
原處分機關  臺北市交通事件裁決所
異  議  人
即受處分人  甲○○
上列異議人即受處分人因違反道路交通管理處罰條例案件，對於
臺北市交通事件裁決所民國98年6 月26日所為之處分（原處分案
號：北市裁罰字第裁22-A02YR3966號），聲明異議，本院裁定如
下：
    主  文
異議駁回。
    理  由
一、按汽車停車時，停車時間、位置、方式及車種，如公路或警
    察機關有特別規定時，應依其規定，道路交通安全規則第11
    2 條第1 項第15款定有明文。又汽車駕駛人停車時，停車時
    間、位置、方式、車種不依規定者，處新臺幣（下同）600
    元以上1,200 元以下罰鍰，道路交通管理處罰條例第56條第
    1 項第9 款亦有明文。
二、原處分意旨略以：異議人即受處分人甲○○所有之車號RX-9
    590 號自用小客車，於98年5 月28日9 時3 分許，停放於臺
    北市○○街65號對面處，經臺北市政府警察局交通警察大隊
    逕行舉發「汽車在機車停車格內停車」之違規，爰依道路交
    通管理處條例第56條第1 項第9 款規定，處罰鍰600 元。
三、本件異議人異議意旨略以：伊於夜間停車時光線不足，該處
    整排為汽車停車格，且亦無紅線等禁止停車之標示，伊以為
    該處為合法汽車停車格才會停放車輛，非蓄意違規，實係因
    該機車停車格內框線已模糊難辨云云。
四、經查：本件異議人即受處分人甲○○於上揭時、地，其所有
    車號RX-9590 號自用小客車，為警逕行舉發其有「汽車在機
    車停車格內停車」之違規，此有採證彩色照片2 張在卷可稽
    （見本院卷第8 頁）。經本院核閱前揭採證照片，發現該機
    車停車格內框線，縱於停放異議人車輛後，仍可清楚辨別寬
    度較窄之白色實線，與緊臨之合法汽車停車格劃設寬度不同
    ，顯非一般汽車能停放之寬度，上開車輛確實停放於3 格機
    車停車格內，其後輪尚且壓在機車停車格最外面之白實線上
    ，已足見異議人確有汽車駕駛人停車時，停車車種不依規定
    之事實。異議人辯稱：未見該處為機車停車格白色實線云云
    ，惟查交通標誌係用以表示用路人得如何使用特定路段或處
    所之規制措施，用路人使用特定路段或處所時，應遵守標線
    所為之遵行、禁止、或限制規定，其法律性質屬一般處分（
    最高行政法院72年度判字第327 號判決、98年裁字第622 號
    裁定意旨參照），不論其係對人抑或對物之一般處分，於用
    路人進入可見該標誌之範圍同時，即認對其為通知，至用路
    人是否果然看見該標誌，並不影響該「通知」之完成，進而
    用路人即有受標線規範之義務。換言之，該標誌一經設定，
    不論異議人是否知情，均應受其規範，不能諉為不知，若謂
    停車時用路人未見該標誌即不得舉發，不啻永不得舉發此項
    違規，而任令其妨害交通之順暢，自不符法律規範本旨。
五、綜上所述，異議人確有停車時，停車車種不依規定之違規情
    節，從而，原處分機關援引道路交通管理處罰條例第56條第
    1 項第9 款規定，處罰鍰600 元，核無違誤。本件聲明異議
    為無理由，應予駁回。
六、據上論斷，依道路交通案件處理辦法第19條，裁定如主文。
中    華    民    國    98    年    7     月    24    日
                  交通法庭法  官  賴邦元
以上正本證明與原本無異。
如不服本裁定應於送達後5日內向本院提出抗告狀。
                          書記官  游育慈
中    華    民    國    98    年    7     月    24    日


司法院資訊處製作；財團法人民間司法改革基金會備份。
